臺灣高雄地方法院刑事判決　　　　　　　　　　　　九十三年度交易字第一二六號
　　公　訴　人　臺灣高雄地方法院檢察署檢察官
　　被　　　告　甲○○
右列被告因公共危險案件，經檢察官提起公訴（九十三年度偵續字第八十二號），被
告於本院準備程序進行中，就被訴事實為有罪之陳述，經本院告知簡式審判程序意旨
，並聽取公訴人及被告之意見後，本院合議庭裁定依簡式審判程序審理，本院判決如
左：
    主  文
甲○○服用酒類不能安全駕駛動力交通工具而駕駛，累犯，處有期徒刑陸月，如易科
罰金，以佰元折算壹日。
    事  實
一、甲○○前於民國九十二年八月十一日因公共危險案件，而於九十二年九月十八日
    ，經本院以九十二年度交簡第一九八七號刑事判決判處有期徒刑六月，並確定在
    案，嗣其乃於九十二年十二月十五日易科罰金執行完畢，詎其竟不知悔改，於前
    開徒刑執行完畢後五年內，明知服用酒類足以造成不能安全駕駛動力交通工具之
    危險，竟仍於九十三年四月九日十八時許，在其位於高雄縣鳳山市○○○路六六
    七巷二三號之住處，飲用高梁酒半瓶後，其平衡感、言詞能力、定向力及感覺能
    力均已有所障礙，顯已達不能安全駕駛動力交通工具之狀況下，仍隨即騎乘牌照
    號碼為ＸＫＯ－九○三號之重型機車外出購物，並於同日十九時三十八分許，行
    經高雄縣鳳山市○○○路七三二號前時，因駕駛異常、駕駛操控力欠、語無倫次
    、呆滯木僵等酒醉酩酊狀而為警攔查，嗣經警當場對其實施酒精濃度測試結果，
    其酒精濃度測定值高達每公升一點四一毫克（ＭＧ＼Ｌ），始查悉上情。
二、案經高雄縣警察局鳳山分局報請臺灣高雄地方法院檢察署檢察官偵查起訴。
        理  由
壹、程序部分：本件被告所犯為死刑、無期徒刑或最輕本刑為三年以上有期徒刑以外
    之罪，其於準備程序中就被訴事實為有罪之陳述，經法官告知簡式審判程序之旨
    ，並聽取公訴人之意見後，依刑事訴訟法第二百七十三條之一第一項規定，裁定
    由受命法官獨任進行簡式審判程序，合先敘明。
貳、實體部分：
一、訊據被告甲○○對右揭事實坦承不諱，復有道路交通事故調查報告表、酒精濃度
    測定數值表、刑法第一百八十五條之三案件測試觀察紀錄、舉發違反道路交通管
    理事件通知單等資料各一份在卷可憑。又刑法第一百八十五條之三規定所謂「不
    能安全駕駛」，係抽象危險犯，並不以發生具體危險為必要，經查，對於呼氣酒
    精濃度已達每公升零點五五毫克（ＭＧ＼Ｌ）以上者，肇事率為一般正常人之十
    倍，認為已達不能安全駕車之標準，此業經法務部八十八年五月十八日以法八八
    檢字第一六六九號函告周知，應為絕對不能安全駕駛動力交通工具，且按就
    醫學文獻所知，酒精對人體造成之影響，於呼氣時酒精濃度達每公升零點二五毫
    克（ＭＧ＼Ｌ）（約相當於體內血液中酒精濃度五ＭＧ＼ＤＬ或零點零五％）
    即會輕度中毒，造成輕度協調功能降低；呼氣酒精濃度達每公升零點五毫克時（
    約相當於體內血液中酒精濃度一ＭＧ＼ＤＬ或零點一％）屬輕到中度中毒症
    狀，出現反應較慢、感覺減低、影響駕駛之狀況；又飲酒後一小時許，其體內血
    液酒精濃度可達最高，飲酒一小時後其體內之酒精濃度隨即消減，此亦分別有行
    政院國軍退除役官兵輔導委員會臺北榮民總醫院八十八年八月五日（八八）北總
    內字第二六八六八號函文、八十八年十月二十六日（八八）院賓文廉字第一三四
    七號臺灣高等法院函中台北醫學院附設醫院精神科主任蔡尚穎「酒精對人體生
    理與行為之影響」一文可據。經查，本件被告經呼氣酒精濃度測試，其檢測值高
    達一點四一ＭＧ／Ｌ，依據上開研究報告有關駕駛人酒後駕車行為表現之結論，
    足認被告因飲酒已至駕駛技巧障礙，視覺及行為反應能力減低，而達不能安全駕
    駛動力交通工具無疑，被告已達不能安全駕駛之程度，洵堪認定。從而，本件事
    證明確，被告犯行堪以認定。
二、核被告甲○○所為，係犯刑法第一百八十五條之三之服用酒類不能安全駕駛動力
    交通工具而駕駛罪。又被告前於九十二年八月十一日因公共危險案件，而於九十
    二年九月十八日，經本院以九十二年度交簡第一九八七號刑事判決判處有期徒刑
    六月，並確定在案，嗣其乃於九十二年十二月十五日易科罰金執行完畢等情，有
    臺灣高雄地方法院檢察署刑案資料查註紀錄表及臺灣高等法院被告全國前案紀錄
    表各一份附卷可稽，詎其竟不知悔改，於前開徒刑執行完畢後五年內，復犯本案
    有期徒刑以上之罪，為累犯，應依刑法第四十七條之規定，加重其刑。爰審酌被
    告於飲酒後已達不能安全駕駛之程度，猶貿然駕車上路，致自己及其他駕駛人、
    行人於使用道路時生危險之虞，顯然無視於自己及其他參與道路交通之不特定人
    之生命、身體安全，且被告前於九十一年十一月二十五日亦曾因酒後駕車，且酒
    精濃度測定值達每公升一點四五毫克，而經本院於九十二年一月十四日以九十二
    年度交簡字第一一五號判決判處有期徒刑三月；嗣其於九十二年一月二十一日復
    因酒後騎乘機車而不慎撞及停於路旁之自小貨車，且酒精濃度測定值達每公升一
    點九三毫克，再經本院於九十二年三月二十八日，以九十二年度交簡字第七一七
    號刑事判決判處有期徒刑五月；其再於九十二年八月十一日，仍因酒後騎乘機車
    ，而酒精濃度測定值已高達每公升一點八毫克，而經本院於九十二年九月十八日
    以九十二年度交簡字第一九八七號判決，判處有期徒刑六月而確定在案，此有前
    開案件之刑事判決書各一份附卷可參，惟被告竟仍無法戒除酒後駕車之惡習，猶
    犯本罪，量刑本不宜從輕，惟念其犯後已坦承全部犯行、深表悔意、態度良好，
    信其再經本案之偵、審程序後，當知所警惕而不再犯等一切情狀，量處如主文所
    示之刑，並諭知易科罰金之折算標準。至公訴人雖認本院前已就被告三次之酒後
    駕車犯行，分別判處有期徒刑四月、五月、六月而確定在案，故就本案不宜越判
    越輕，故從重求處有期徒刑一年，以維公益。然被告就同一罪名縱有數次前科，
    前案判決之刑度雖為法院量刑之參考，然仍應考量被告本案犯行之情節後予以科
    處適當之刑度。是查，被告前三次酒後駕車之公共危險案件，每次酒精濃度測定
    值均高於本次，且第二次更有因酒後無法安全駕駛而撞及路旁車輛之情形，是與
    本次之犯行情節均不相同，即被告就本次犯行，不但酒精濃度測定值較前三次均
    低，且無發生其他交通事故，是公訴人逕因被告已經就同一罪名之前次案件被判
    處有期徒刑六月，而認被告本次犯行即應逾前次判處之刑度，似有未洽，附此敘
    明。
據上論斷，應依刑事訴訟法第二百七十三條之一第一項、第二百九十九條第一項前段
，刑法第一百八十五條之三、第四十七條、第四十一條第一項前段，罰金罰鍰提高標
準條例第二條，判決如主文。
本案經檢察官乙○○到庭執行職務。
中      華      民      國      九十三      年      八      月    三十  日
                                臺灣高雄地方法院交通法庭
                                    法  官    林靜梅
右正本證明與原本無異。
如不服本判決，應於判決送達後十日內，向本院提出上訴狀。
                                    書記官    洪生輝
中    華    民    國      九十三      年      八      月      三十      日
【附錄本判決論罪之法條】：
中華民國刑法第一百八十五條之三
服用毒品、麻醉藥品、酒類或其他相類之物，不能安全駕駛動力交通工具而駕駛者，
處一年以下有期徒刑、拘役或三萬元以下罰金。
